臺灣高等法院臺南分院刑事判決
                                  111年度交上易字第189號
上  訴  人  
即  被  告  許正隆



輔  佐  人  林玉蓮


上列上訴人即被告因過失傷害案件，不服臺灣臺南地方法院110
年度交易字第1088號中華民國111年2月8日第一審判決（起訴案
號：臺灣臺南地方檢察署110年度調偵字第1317號），提起上訴
，本院判決如下：   
    主  文
原判決關於許正隆所處之刑部分撤銷。
前開撤銷部分，許正隆處拘役貳拾日，如易科罰金，以新臺幣壹
仟元折算壹日。
    理　由
壹、程序事項：
    按刑事訴訟法第348條規定於民國110年6月16日公布，同年
    月18日生效施行，而本案係於111年4月13日繫屬本院，且並
    非刑事訴訟法施行法第7之13條所規定仍適用修正前規定之
    案件，故應適用修正後刑事訴訟法第348條之規定，先予說
    明。又修正後刑事訴訟法第348條第3項規定：「上訴得明示
    僅就判決之刑、沒收或保安處分一部為之」。查本件被告及
    輔佐人於本院審理程序中已陳明本件上訴之意旨為被告承認
    過失傷害，希望從輕量刑，僅就量刑部分上訴，對於原審判
    決（如附件）認定之犯罪事實、證據、理由、適用法律、罪
    名等都沒有不服，也不要上訴，檢察官、被告及輔佐人並均
    同意本院依照原審所判決之犯罪事實、證據、理由、適用法
    條、罪名等為基礎，僅就量刑部分調查證據及辯論（見本院
    卷第116-117頁），依據前述規定，本院僅就原判決量刑妥
    適與否進行審理，至於原判決其他部分（含原判決認定之犯
    罪事實、證據、理由、引用的法條及罪名），則非本院審理
    範圍，先予指明。　　
貳、撤銷原判決及量刑之理由：　
一、原審認被告罪證明確，而予以論罪科刑，固非無見。惟刑事
    審判之量刑，在於實現刑罰權之分配的正義，故法院對科刑
    判決之被告量刑，應符合罪刑相當原則，使罰當其罪，以契
    合人民之法律感情，此所以刑法第57條明定科刑時應審酌一
    切情狀，尤應注意該條所列各款情形，以為科刑輕重之標準
    ；且行為人犯罪後之態度，為刑法第57條第10款所定量刑審
    酌事項之一，是行為人犯後是否承認犯罪及其悔悟之程度等
    ，均攸關於法院判決量刑時之審酌。經查：本件被告於原審
    固否認犯行，然於本院行審理程序時業已知坦承犯行，並陳
    述當庭有帶新台幣6萬元來，希望能與告訴人梁妘楨達成和
    解等情，有審理筆錄在卷可參（見本院卷第116、119頁）。
    是本件攸關量刑基礎之被告犯後態度，於原審判決後已有所
    變動，原判決未及審酌上情，容有未合，被告上訴意旨主張
    原審量刑過重，非無理由，自應由本院將原判決撤銷改判。
二、爰以行為人之責任為基礎，審酌被告騎乘機車本應遵守交通
    規則，竟疏未注意，未依規定進行兩段式左轉，而逕行左轉
    ，且未禮讓直行車先行，肇致本件交通事故發生，自有過失
    ，告訴人梁妘楨因此受有雙膝左肘擦挫傷、左足擦挫傷併扭
    傷、左膝挫傷及左肘挫傷併瘀青等傷害，程度尚非嚴重，且
    告訴人就本件交通事故之發生，亦與有過失，以及被告於本
    院業已知坦承犯行、非無悔意之犯後態度，並斟酌被告於原
    審陳稱其為大學畢業之智識程度，已經退休，現與家人同住
    ，尚需扶養父親之家庭及生活狀況等一切情狀，量處如主文
    第二項所示之刑，並諭知如易科罰金之折算標準，以資懲儆
    。又被告上訴意旨雖亦請求給予緩刑之宣告，惟考量被告固
    無任何前科紀錄，且已於本院認罪，然迄未能與告訴人達成
    和解，並顧及於原審即已認罪之告訴人亦因此未能受到緩刑
    之宣告，是本院認不宜逕予被告緩刑之諭知，併此敘明。
據上論斷，應依刑事訴訟法第369條第1項前段、第364條、第299
條第1項前段，判決如主文。
本案經檢察官蔡宜玲提起公訴，檢察官王全成到庭執行職務。
中　　華　　民　　國　　111 　年　　6 　　月　　14　　日
                  刑事第四庭    審判長法　官  郭玫利
　　　　　　　　　　　　　　　 　　　 法　官  陳金虎
　　　　　　　　　　　　　　　 　　　 法　官  林臻嫺
以上正本證明與原本無異。
不得上訴。
　　　　　　　　　　　　　　　　　　　書記官　劉素玲　　
中　　華　　民　　國　　111 　年　　6 　　月　　14　　日
附錄本案論罪科刑法條：
中華民國刑法第284條
因過失傷害人者，處1年以下有期徒刑、拘役或10萬元以下罰金
；致重傷者，處3年以下有期徒刑、拘役或30萬元以下罰金。